臺灣屏東地方法院刑事判決　　　　　　　 94年度訴字第935號
公　訴　人　臺灣屏東地方法院檢察署檢察官
被　　　告　甲○○
上列被告因違反毒品危害防制條例案件，經檢察官提起公訴（94
年度毒偵字第1636號），經被告為有罪之陳述，本院裁定改依簡
式審判程序審理，判決如下：
    主  文
甲○○連續施用第一級毒品，處有期徒刑拾月，扣案之海洛因壹
包（淨重零點壹柒公克）沒收銷燬之。
    事  實
一、甲○○前於民國93年間因施用毒品案件，經本院以93年度毒
    聲字第656 號裁定送觀察勒戒，因無繼續施用傾向遂於93年
    11月17日釋放，並經臺灣屏東地方法院檢察署檢察官於同日
    以93年度毒偵字第2115號為不起訴處分確定。又因施用第二
    級毒品案件，經本院以94年度簡字第253 號判決判處有期徒
    刑5 月確定；復於因施用第二級毒品案件，經本院以94年度
    簡字第596 號判決判處有期徒刑6 月確定，前揭有期徒刑接
    續執行，現仍在執行中（未構成累犯）。詎其仍未戒絕毒癮
    ，又於上開判決確定後，基於施用第一級毒品海洛因之概括
    犯意，自93年11月18日至94年5 月26日6 時許止，在屏東縣
    潮州鎮○○里○○路38之2 號住處房間內，平均一個星期施
    用一次或二次，以將毒品海洛因摻入香菸內吸食之方式，施
    用第一級毒品海洛因多次，嗣於同年5 月26日9 時許，為警
    在屏東縣潮州鎮○○路1 之30號前為警查獲。
二、案經屏東縣警察局報告臺灣屏東地方法院檢察署檢察官偵查
    起訴。
    理  由
一、本件被告甲○○所犯係死刑、無期徒刑、最輕本刑為三年以
    上有期徒刑以外之罪，其於本院準備程序中就被訴事實為有
    罪之陳述，經本院合議庭裁定由受命法官獨任依簡式審判程
    序，先予敘明。
二、上揭事實，訊據被告於偵查及本院審理中坦承不諱，而被告
    為警查獲後經採尿送檢驗結果，確呈嗎啡陽性反應，亦有台
    灣檢驗科技股份有限公司94年6 月17日濫用藥物尿液檢驗報
    告（報告編號KＺ000000000000號）1 紙在卷可稽，又扣案之
    白粉1 包（淨重：0.17公克、空包裝重：0.37公克），經送
    法務部調查局鑑驗結果含第一級毒品海洛因成分，有該局94
    年5 月26日調科壹字第240003727 號鑑定通知書調科壹字在
    卷可佐，足認被告之自白，應與事實相符，堪予採信。被告
    前於93年間因施用毒品案件，經本院以93年度毒聲字第656
    號裁定送觀察勒戒，因無繼續施用傾向遂於93年11月17 日
    釋放，並經臺灣屏東地方法院檢察署檢察官於同日以93 年
    度毒偵字第2115號為不起訴處分確定，亦有臺灣屏東地方法
    院檢察署刑案資料查註紀錄表、同署全國施用毒品案件紀錄
    表、臺灣高等法院被告前案紀錄表附卷可考。從而，本件事
    證已臻明確，被告經觀察勒戒執行完畢釋放後，5 年內再犯
    本件施用第一級毒品海洛因之犯行，堪以認定。
三、按海洛因係毒品危害防制條例所定之第2 條第2 項第1 款所
    定之第一級毒品，不得非法持有、施用，是核被告所為，係
    犯毒品危害防制條例第10條第1 項之施用第一級毒品罪。被
    告為施用毒品海洛因而持有上開毒品之低度行為，已為其施
    用之高度行為所吸收，不另論罪。其先後多次施用海洛因之
    行為，均時間緊接，觸犯構成要件相同之罪名，顯係基於概
    括犯意反覆為之，為連續犯，應以一罪論，並加重其刑。公
    訴事實僅論及被告於93年11月18日起至94年5 月25日23時許
    止，連續施用第一級毒品海洛因多次之犯行，惟被告其餘施
    用第一級毒品海洛因，與已起訴之犯罪事實，具有連續犯之
    裁判上一罪關係，已如前述，為起訴效力所及，本院自應併
    予審理。爰審酌被告前經毒品戒斷之保安處分程序，又甫經
    本院就施用毒品犯行論罪科刑已如前述，仍未徹底戒除毒癮
    ，竟再度施用毒品，顯見其意志不堅，有違政府訂定毒品危
    害防制條例之美意，另斟酌施用毒品係戕害自身健康、尚未
    害及他人，多次施用毒品及犯後坦承犯行等一切情狀，量處
    如主文所示之刑。扣案之海洛因1 包（淨重0.17公克，空包
    裝0.37公克），為第一級毒品，已如前述，應依毒品危害防
    制條例第18條第1 項前段規定沒收銷燬之。至扣案之白色晶
    體1 包（毛重1.8 公克），經警以台灣尖端先進生技醫藥股
    份有限公司製造之簡易快速篩檢試劑結果呈安非他命反應，
    此有屏東縣警察局刑警隊掃黑組查獲涉嫌毒品危害防制條例
    毒品初步檢驗報告單1 紙附卷可參，是尚難認與本件被告施
    用第一級毒品之犯行有關，爰不另為沒收之諭知，併此敘明
    。
據上論斷，應依刑事訴訟法第273 條之1 第1 項、第299 條第 1
項前段，毒品危害防制條例第10第1 項、第18條第1 項前段，刑
法第11條、第56條，判決如主文。
本案經檢察官鄭伊鈞到庭執行職務
中　　華　　民　　國　　94　　年　　10　　月　　28　　日
                  刑事第二庭    法  官  陳海寧
以上正本證明與原本無異。
如不服本判決應於收受本判決送達後十日內向本院提出上訴書狀，
其未敘述上訴理由者，並得於提起上訴後十日內向本院補提理由
書狀（均須按他造當事人之人數附繕本）「切勿逕送上級法院」
中　　華　　民　　國　　94　　年　　10　　月　　28　　日
                                書記官  劉淑蓉
附錄法條：
毒品危害防制條例第10條
施用第一級毒品者，處 6 月以上 5 年以下有期徒刑。
施用第二級毒品者，處 3 年以下有期徒刑。
